臺灣高等法院臺南分院民事裁定
110年度聲字第50號
聲  請  人  林應震  

相  對  人  李武雄  
            鄭紫璠即鄭月珍

            吳佳琳  
上列當事人間聲請停止強制執行事件，本院裁定如下：
    主  文
聲請人供擔保新臺幣貳拾萬元後，臺灣臺南地方法院108年度司
執字第71475號交付塔位強制執行事件之強制執行程序，於本院1
10年度再易字第7號債務人異議之訴再審事件判決確定、和解或
撤回起訴前，應暫予停止。
    理  由
一、聲請意旨略以：兩造間債務人異議之訴事件，聲請人即債務
    人林應震（下稱林應震）業已向本院提起再審之訴，而臺灣
    臺南地方法院（下稱臺南地院）108年度司執字第71475號執
    行事件（下稱系爭執行事件）即將進行塔位點交程序，將來
    縱林應震本案勝訴確定，亦難以回復原狀，爰聲請裁定停止
    該強制執行程序等語。
二、按有回復原狀之聲請，或提起再審或異議之訴，或對於和解
    為繼續審判之請求，或提起宣告調解無效之訴、撤銷調解之
    訴，或對於許可強制執行之裁定提起抗告時，法院因必要情
    形或依聲請定相當並確實之擔保，得為停止強制執行之裁定
    ；強制執行法第18條第2項定有明文。
三、查相對人即債權人李武雄、鄭紫璠即鄭月珍、吳佳琳（下稱
    李武雄等3人）執臺南地院107年度訴字第374號、本院107年
    度上易字第272號民事確定判決為執行名義，對有龍建設開
    發股份有限公司（下稱有龍公司）為強制執行，請求有龍公
    司應將上開確定判決附表一、二、三所示塔位分別交付予李
    武雄等3人永久使用，經臺南地院以108年度司執字第71475
    號交付塔位強制執行事件即系爭執行事件受理。嗣林應震於
    執行程序進行中，指稱其於民國（下同）107年4月間向有龍
    公司所購入之執行命令附表四、五、六塔位即係應受執行之
    附表一、二、三塔位。系爭執行事件乃以108年12月30日南
    院武108司執廉字第71475號執行命令認定「現塔位占有人為
    林應震，依強制執行法第4條之2第1項第1款之規定，林應震
    應屬訴訟繫屬後為當事人之繼受人，判決效力應及於林應震
    ，故林應震應依原審法院107年度訴字第374號確定判決判決
    主文第一項所載……履行」，命林應震應將附表四、五、六所
    示塔位交付予李武雄等3人。據此，林應震乃依強制執行法
    第14條之1規定，向臺南地院提起109年度訴字第698號債務
    人異議之訴，求為判決系爭執行事件對其所為之執行程序應
    予撤銷。嗣經上開事件為林應震敗訴判決，林應震不服提起
    上訴，亦經本院以109年度上易字第364號判決上訴駁回而告
    確定。又林應震於110年2月17日收受本院109年度上易字第3
    64號判決後，業於110年3月18日提起再審之訴，現於本院11
    0年度再易字第7號事件審理中等情，業據林應震提出臺南地
    院108年12月30日南院武108司執廉字第71475號執行命令為
    證（見本院卷第13頁），並經本院調取110年度再易字第7號
    、109年度上易字第364號事件卷宗核閱屬實。是依上開規定
    ，林應震聲請停止系爭執行事件之強制執行程序，於法並無
    不合，應予准許。
四、經核林應震提起再審之訴，係請求系爭執行事件對其所為之
    執行程序應予撤銷，業經本院調閱110年度再易字第7號再審
    之訴事件卷宗查明屬實。而系爭執行事件之執行標的為臺南
    地院107年度訴字第374號確定判決主文所載之附表一、二、
    三塔位應交付予李武雄等3人，亦即同法院109年度訴字第69
    8號確定判決所示之附表四、五、六塔位應交付予李武雄等3
    人之情，亦有上開確定判決附卷可稽（見本院卷第29至75頁
    ）。從而，林應震聲請停止執行，李武雄等3人依系爭執行
    事件取回塔位之時間必然延宕。參以林應震提起再審之訴，
    現於本院審理中，參考各級法院辦案期限實施要點規定，第
    二審審判之審理期間為2年，以之預估林應震獲准停止執行
    ，因而致李武雄等3人延宕取回塔位之受損期間，及附表四
    、五、六塔位之訴訟標的價額為新臺幣（下同）63萬元（見
    本院卷第25頁），暨林應震自陳其購入附表四、五、六塔位
    之金額為28萬元（見本院卷第11頁），併參酌李武雄等3人
    無法立即變賣或使用塔位所受之損害等一切情狀，認林應震
    為李武雄等3人因停止執行可能所受損害之應供擔保金額，
    以20萬元為適當。
五、依強制執行法第18條第2項，裁定如主文。
中　　華　　民　　國　　110 　年　　5 　　月　　10　　日
                  民事第三庭    審判長法  官  張世展 
                                      法  官  莊俊華
                                      法  官  黃佩韻  
上為正本係照原本作成。
不得抗告。
中　　華　　民　　國　　110 　年　　5 　　月　　10　　日
                                      書記官  黃玉秀